臺灣高等法院民事裁定
111年度抗字第947號
抗  告  人  林柏毅  

上列抗告人因與相對人李宗翰間停止執行事件，對於中華民國11
1年6月16日臺灣士林地方法院111年度聲字第93號裁定命供擔保
金額部分，提起抗告，本院裁定如下：
    主      文
抗告駁回。
抗告費用由抗告人負擔。
    理      由
一、本件相對人於民國110年10月8日執原法院110年度司促字第1
    6712號確定支付命令(下稱系爭執行名義)，向原法院聲請強
    制執行抗告人所有之不動產(案列原法院111年度司執字第20
    072號，下稱系爭執行程序)。抗告人嗣以系爭執行名義所載
    新臺幣(下同)600萬元借款債權(下稱系爭債權)不存在，及
    其已對相對人起訴請求確認系爭債權及其不動產所擔保之抵
    押權不存在(案列原法院110年度重訴字第403號，下稱本案
    訴訟)為由，依民事訴訟法第521條規定，向原法院聲請裁定
    准其於本案訴訟判決確定前，供擔保停止系爭執行程序。原
    裁定准抗告人於供擔保155萬元後，系爭執行程序於本案訴
    訟調解或和解成立、判決確定或撤回起訴前應暫予停止。抗
    告人對原裁定命供擔保金額不服提起抗告，略以：伊僅向相
    對人借款14萬元，實無力負擔如此高額之擔保金，希望能酌
    減至伊能負擔之範圍等語。　　
二、按債務人主張支付命令上所載債權不存在而提起確認之訴者
    ，法院依債務人聲請，得許其提供相當並確實之擔保，停止
    強制執行。民事訴訟法第521條第3項定有明文。又法院定擔
    保金額而准許停止強制執行之裁定者，該項擔保係備供債權
    人因停止執行所受損害之賠償，其數額應依標的物停止執行
    後，債權人未能即時受償或利用該標的物所受之損害額，或
    其因另供擔保強制執行所受之損害額定之，非以標的物價值
    或其債權額為依據(最高法院91年度台抗字第429號、86年度
    台抗字第442號裁定意旨參照)。至法院依上開規定，以裁定
    命債務人供擔保後停止強制執行，其擔保金額之多寡應如何
    認為相當，原屬於法院職權裁量之範圍，如已斟酌債權人因
    停止強制執行不當所應受之損害為衡量之標準，即非當事人
    所可任意指摘，惟抗告法院仍得依職權認定該擔保金是否相
    當，予以提高或降低之(最高法院98年度台抗字第162號裁定
    、85年度台抗字第381號裁定意旨參照)。
三、查系爭執行名義命抗告人給付本金600萬元(見原法院卷第28
    頁)，利息按週年利率16%自110年7月22日起算至抗告人聲請
    停止系爭強制執行程序之日(即111年6月10日)止為85萬2164
    元【計算式：6000000×(324×0.16/365)＝852164.38，元以下
    四捨五入】，執行費為4萬8000元，三者合計為690萬0164元
    【計算式：6000000＋852164＋48000＝6900164】。依通常社會
    觀念，使用金錢對價為利息。執行債權倘為金錢債權，債權
    人因執行程序停止，致受償時間延後，通常應可認所受損失
    即為停止期間利用該債權總額所能取得之利息。本院參酌①
    民法第233條第1項前段、第203條規定，遲延之債務以支付
    金錢為標的者，債權人得請求依法定利率計算之遲延利息；
    應付利息之債務未約定利率，亦無法律可據者，按週年利率
    5%計算。此項遲延利息之本質屬於法定損害賠償，可據為金
    錢債權遲延受償所可能發生之損害賠償標準。②本案訴訟係
    得上訴第三審案件，依各級法院辦案期限實施要點規定，第
    一至三審通常程序事件辦案期限依序為1年4個月、2年、1年
    ，總計約4年4個月。推估抗告人因相對人停止系爭執行程序
    所受之利息損失為149萬5036元【計算式：6900164×0.05/12
    ×(4×12＋4)＝1495035.53，元以下四捨五入】。再加計送達、
    上訴及分案等可能延宕之時間，則抗告人供擔保之金額應以
    155萬元為適當。抗告人以其僅向相對人借款14萬元，原裁
    定命供擔保金額非其所能負擔為由，請求酌減供擔保金額。
    惟抗告人實際上向相對人之借款金額，乃本案訴訟之實體法
    律關係，非性質為非訟程序之停止強制執行程序所得審酌，
    又抗告人是否能負擔供擔保金額並非酌定命供擔保金額所應
    考量事項，則抗告人據此指摘原裁定命供擔保金額不當，顯
    無理由，洵無可採。
四、綜上所述，原裁定審酌相對人因抗告人提起本案訴訟而聲請
    停止執行可能遭受之損害，定抗告人應供擔保之金額為155
    萬元，並無違誤。抗告人以其僅向相對人借款14萬元，及原
    裁定命供擔保金額非其所能負擔為由，請求酌減供擔保金額
    ，非有理由，應予駁回。　
五、據上論結，本件抗告為無理由，爰裁定如主文。
中　　華　　民　　國　　111 　年　　7 　　月　　28　　日
                  民事第十庭
                      審判長法  官  何君豪
                            法  官  高明德
                            法  官  張文毓
正本係照原本作成。
本裁定除以適用法規顯有錯誤為理由外，不得再抗告。如提起再
抗告，應於收受送達後10日內委任律師為代理人向本院提出再抗
告狀。並繳納再抗告費新臺幣１千元。
中　　華　　民　　國　　111 　年　　7 　　月　　29　　日

  　　　　　　　　　　　　　書記官  陳奕伃